臺灣桃園地方法院民事判決　九十二年度訴字第一四七六號
　　原　　　告　　丙○○
　　訴訟代理人　　石麗卿律師
　　複　代理人　　乙○○
　　被　　　告　　甲○○
右當事人間請求損害賠償事件，本院於中華民國九十三年三月十一日言詞辯論終結，
判決如左：
    主      文
被告應給付原告新臺幣壹拾肆萬零陸拾陸元，及自民國九十二年一月十四日起至清償
日止，按週年利率百分之五計算之利息。
原告其餘之訴駁回。
訴訟費用由被告負擔十分之一，餘由原告負擔。
本判決第二項得假執行。
原告其餘假執行之聲請駁回。
    事      實
甲、原告方面：
壹、聲明：被告應給付原告新臺幣（下同）一百七十七萬五千零九十二元及自起訴狀
    繕本送達翌日起至清償日止，按年息百分之五計算之利息。原告並願供擔保，請
    准宣告假執行。
貳、陳述：
一、被告於民國九十一年四月十六日上午八時五十五分許，駕駛車牌號碼ＪＴ八–○
    五八號重型機車在桃園縣中壢市○○里○○路一○八號前，與原告所駕駛之機車
    相撞，造成原告受有骨盆右側恥骨骨折，嚴重受傷住院治療，身心遭受難以彌補
    之傷害。本件車禍之發生，係因被告明知該肇事地點為略成三十度彎道之下坡路
    段，且路寬狹窄不到三米，更無雙向車道劃分，依據道路交通安全規則第九十三
    條第一項第三款之規定，行經彎道、坡路、狹路、狹橋、隧道、無號誌之交叉路
    口等均應減速慢行，並作隨時停車之準備。原告在行經該道路要往下坡路行駛，
    有遵守上開道路交通安全規則之規定，減速慢行，並作隨時停車之準備。在距離
    彎道下坡路口尚有數公尺時，突遭被告駕駛上開重型機車自下坡路往上坡路高速
    衝撞，造原告受傷倒地不起。被告違反上開道路交通安全規則之規定，不減速慢
    行反而超速急駛，且未作隨時停車之準備，與原告受傷間有相當因果關係。此外
    ，被告於車禍後逃離現場，後雖有電請救護車將原告送醫治療，惟未即時向警方
    報案，以致無法保全車禍現場相關事證。又原告雖係無照駕駛，惟原告無照駕駛
    與本件車禍並無相當因果關係，且原告無照駕駛仍有信賴保護原則之適用，信賴
    被告會遵守道路交通安全規則安全駕駛，以避免交通事故之發生。
二、原告因被告上開侵權行為，所受損害之金額如下：
（一）原告自九十一年四月十六日發生本件車禍時起至九十一年四月二十三日止之期
      間，在行政院衛生署桃園醫院（下稱桃園醫院）骨科病房住院，自付醫療費用
      一萬六千六百六十二元。
（二）原告自九十一年四月十六日起至同年月二十三日止住院期間，因行動不便，需
      他人看護，乃以每日二千五百元之代價，僱請訴外人楊麗玉擔任看護，共計支
      出二萬元，屬因本件車禍而增加生活上需要之費用。
（三）原告因在桃園醫院骨科病房住院之費用花費較大，為節省花費，乃轉至同醫院
      護理之家病房住院，自九十一年四月二十三日起至同年五月二十一日止，支出
      住院費用共計四萬五千五百三十元。
（四）原告因本件車禍所受恥骨骨折及全身多處瘀傷而需自費購買護膚、護膜等復建
      物品及其他營養食品，因而增加生活上之需要，支出合計五萬二千九百元。
（五）原告於本件車禍發生前，係任職於「流行貓精品服飾店」，月薪四萬五千元，
      因本件事故需臥床休息，長達一年期間無法工作，工作薪津損失共計五十四萬
      元。
（六）原告因本件車禍，無法外出工作，需舉債度日，治療期間原告生父往生，原告
      亦無法參加葬禮，原告原罹患輕微憂鬱症與躁鬱症，因本件車禍而病情加重，
      精神上遭受極大之刺激與痛苦，自受有非財產上之損害，此部分爰請求被告賠
      償一百一十萬元之慰撫金。
三、綜上所述，被告應賠償原告之損害金額合計一百七十七萬五千零九十二元，爰訴
    請判決如訴之聲明所示。
參、證據：提出桃園醫院醫療費用收據三紙、統一發票三紙、證明書乙紙、桃園醫院
    傷害診斷證明書四紙、奠儀領據乙紙、畢業證書影本一紙、看護證明書一紙、戶
    籍謄本乙份。
乙、被告方面：
壹、聲明：
一、認諾原告所請求之醫療費用一萬六千六百六十二元、看護費二萬元、桃園醫院護
    理之家住院費用四萬五千五百三十元、復健費用五萬二千九百元等四項共計十三
    萬五千九十二元之半數即六萬七千五百四十六元之請求。
二、認諾原告所請求工作損失中按勞保局所定最低工資額一萬五千八百四十元計算六
    個月不能工作期間，合計九萬五千四十元之半數即四萬七千五百二十元之請求。
三、請求駁回原告其餘之訴。
貳、陳述：本件車禍屬兩造共同過失所造成，刑事部分，兩造均經判決有罪確定，民
    事責任部分，原告應屬與有過失。被告允諾賠償之醫療費用、看護費用、住院費
    用以及復健費用，既有具體證據，按諸兩造與有過失之原則，被告賠償其二分之
    一，應無不當。又原告患有腎臟痼疾，經常靠洗腎維生，維生尚且不易，何來月
    薪四萬五千元之工作能耐？且原告提不出任何所得稅扣繳憑證，自然沒有理由漫
    天要價，被告同意按勞保局所定最低工資半年之半數賠償，僅係盡道義責任。另
    原告請求精神損失部分，原告既已坦承患有輕微憂鬱症與燥鬱症，且因生父死亡
    而導致病情加重，然原告之憂鬱症與燥鬱症之病情加重，與兩造共同過失傷害應
    無因果必然之關聯。綜上所述，爰請求判決如答辯聲明所示。
參、證據：提出各類所得扣繳暨免扣繳憑單影本乙紙、戶籍謄本二份、逢甲大學學雜
    費繳款單影本乙紙、壢新醫院收據影本乙紙。
    理      由
一、按訴狀送達後，原告不得將原訴變更或追加他訴。但擴張或減縮應受判決事項之
    聲明者，不在此限，民事訴訟法第二百五十五條第一項第三款定有明文。經查，
    本件原告起訴時，訴之聲明初為請求被告應給付原告一百七十八萬五千一百二十
    二元及自起訴狀繕本送達翌日起至清償日止，按週年利率百分之五計算之利息；
    嗣於訴狀繕本送達被告後，原告不變更其訴訟標的而減縮其訴之聲明為被告應給
    付原告一百七十七萬五千零九十二元及自起訴狀繕本送達翌日起至清償日止，按
    年息百分之五計算之利息。核原告此部分所為訴之變更，顯屬減縮應受判決事項
    之聲明，揆諸上揭法律規定，應予准許，此先敘明。
二、原告起訴主張，被告於九十一年四月十六日上午八時五十五分許，駕駛車牌號碼
    ＪＴ八–○五八號重型機車在桃園縣中壢市○○里○○路一○八號前，略成三十
    度彎道，路寬狹窄不到三米，且無雙向車道劃分之下坡路段，未依規定減速慢行
    ，並作隨時停車之準備，適原告行經該路段往下坡方向行駛，正減速慢行，並作
    隨時停車之準備，惟在距離彎道下坡路口尚有數公尺時，即遭被告駕駛上開重型
    機車自對向衝撞而發生車禍，並造成原告受有骨盆右側恥骨骨折之傷害而住院治
    療，被告上開過失行為與原告受傷間有相當因果關係，而原告因被告此侵權行為
    ，受有下列損害：(1)原告自九十一年四月十六日發生本件車禍時起至九十一年四
    月二十三日止之期間，在桃園醫院骨科病房住院，自付醫療費用一萬六千六百六
    十二元。(2)原告自九十一年四月十六日起至同年月二十三日止住院期間，因行動
    不便，需他人看護，乃以每日二千五百元之代價，僱請訴外人楊麗玉擔任看護，
    共計支出二萬元，屬因本件車禍而增加生活上需要之費用。(3)原告因在桃園醫院
    骨科病房住院之費用花費較大，為節省花費，乃轉至同醫院護理之家病房住院，
    自九十一年四月二十三日起至同年五月二十一日止，支出住院費用共計四萬五千
    五百三十元。(4)原告因本件車禍所受恥骨骨折及全身多處瘀傷而需自費購買護膚
    、護膜等復建物品及其他營養食品，因而增加生活上之需要，支出合計五萬二千
    九百元。(5)原告於本件車禍發生前，係任職於「流行貓精品服飾店」，月薪四萬
    五千元，因本件事故需臥床休息，長達一年期間無法工作，工作薪津損失共計五
    十四萬元。(6)原告因本件車禍，無法外出工作，需舉債度日，治療期間原告生父
    往生，原告亦無法參加葬禮，原告原罹患輕微憂鬱症與躁鬱症，因本件車禍而病
    情加重，精神上遭受極大之刺激與痛苦，自受有非財產上之損害，此部分爰請求
    被告賠償一百一十萬元之慰撫金。綜上所述，被告應賠償原告之損害金額合計一
    百七十七萬五千零九十二元，爰訴請判決如訴之聲明所示等語。
    被告認諾原告所請求之醫療費用一萬六千六百六十二元、看護費二萬元、桃園醫
    院護理之家住院費用四萬五千五百三十元、復健費用五萬二千九百元等四項共計
    十三萬五千九十二元之半數即六萬七千五百四十六元之請求及認諾原告所請求工
    作損失中按勞保局所定最低工資額一萬五千八百四十元計算六個月不能工作期間
    ，合計九萬五千四十元之半數即四萬七千五百二十元之請求，就原告其餘請求之
    部分則抗辯以：本件車禍屬兩造共同過失所造成，刑事部分，兩造均經判決有罪
    確定，民事責任部分，原告應屬與有過失。被告允諾賠償之醫療費用、看護費用
    、住院費用以及復健費用，既有具體證據，按諸兩造與有過失之原則，被告賠償
    其二分之一，應無不當。又原告患有腎臟痼疾，經常靠洗腎維生，維生尚且不易
    ，何來月薪四萬五千元之工作能耐？且原告提不出任何所得稅扣繳憑證，自然沒
    有理由漫天要價，被告同意按勞保局所定最低工資半年之半數賠償，僅係盡道義
    責任。另原告請求精神損失部分，原告既已坦承患有輕微憂鬱症與燥鬱症，且因
    生父死亡而導致病情加重，然原告之憂鬱症與燥鬱症之病情加重，與兩造共同過
    失傷害應無因果必然之關聯，爰請求判決如答辯聲明所示等語。
三、原告所主張被告於上開時、地有過失而發生前開車禍致原告受有上開傷害，且被
    告之過失行為與原告之受傷結果間有相當因果關係之事實，固為被告所不爭執，
    惟抗辯稱本件車禍屬兩造共同過失所造成，刑事部分，兩造均經判決有罪確定等
    語。經查，經本院依職權調本院刑事庭九十一年度交易字第四○七號卷宗查核，
    被告確於上開時、地，騎乘車牌號碼ＪＴ–八○五八號重型機車行經桃園縣中壢
    市○○路一○八之一號前無號誌之交岔路口左轉時，本應減速慢行，作隨時停車
    之準備，且當時並無不能注意之情事，竟疏未注意減速慢行俾能隨時停車，適有
    未曾考取輕型機車駕駛執照之原告騎乘車牌號碼ＥＷＪ–五三九號輕型機車，沿
    對向普忠路方向行經上開無號誌交岔路口，亦疏未注意減速慢行，作隨時停車之
    準備，兩造均以每小時二十公里左右之時速行進，致於路口互見對方來車時均無
    法煞停，被告之機車前輪遂撞擊原告之機車右側腳踏板中央，二人各自倒地，原
    告因此受有右側恥骨骨折、全身多處瘀傷之傷害，被告則受有右肩內側及左手腕
    內側擊傷之傷害無誤，此除有道路交通事故調查報告表及被告機車之估價單一紙
    、兩造之診斷證明書二紙暨車損及現場照片十張附於上開刑事卷內可稽外，另依
    上開現場照片觀之，上開路口彎度幾近九十度，除透過該路口竹林旁電線桿上之
    大圓鏡，幾無法發現其等左右側道路之來車，再兩造於上開刑事案件警、偵訊時
    均稱：自己行車時速約為二十公里左右，對方速度很快，其等並未從前開大圓鏡
    上看到對方等語，已足顯示兩造騎乘上開機車至該交岔路口時，均未能減速，並
    作隨時停車之準備無誤，亦即兩造就本件車禍之發生均有過失，且均致對方受有
    上述傷害無誤，本院刑事庭亦同此認定而為兩造均因過失傷害人之有罪判決，並
    經確定在案。故被告所為本件車禍係兩造有共同過失所致乙節，固堪採信，然此
    尚無解於被告本身有上開過失行為而致原告受有上開傷害結果，並其間有相當因
    果關係之認定。
四、按因故意或過失，不法侵害他人之權利者，負損害賠償責任；汽車、機車或其他
    非依軌道行駛之動力車輛，在使用中加損害於他人者，駕駛人應賠償因此所生之
    損害；不法侵害他人之身體或健康者，對於被害人因此喪失或減少勞動能力或增
    加生活上之需要時，應負損害賠償責任；不法侵害他人之身體、健康、名譽、自
    由、信用、隱私、貞操，或不法侵害其他人格法益而情節重大者，被害人雖非財
    產上之損害，亦得請求賠償相當之金額，民法第一百八十四條第一項前段、第一
    百九十一條之二前段、第一百九十三條第一項、第一百九十五條第一項前段各有
    明文。本件被告既因前開不法行為，致原告受有損害，且其間復有相當因果關係
    ，則揆諸上揭法律規定，原告請求被告賠償其財產上及非財產上之損害，自屬有
    據。是本件所續應審究者，即為原告所請求賠償之各項損害金額是否有理？爰分
    項論述如下：
（一）原告主張其自九十一年四月十六日發生本件車禍時起至九十一年四月二十三日
      止之期間，在桃園醫院骨科病房住院，自付醫療費用一萬六千六百六十二元、
      自九十一年四月十六日起至同年月二十三日止住院期間，因行動不便，需他人
      看護，而以每日二千五百元之代價，僱請訴外人楊麗玉擔任看護，共計支出二
      萬元、自九十一年四月二十三日起至同年五月二十一日止，在同醫院護理之家
      病房住院，支出住院費用共計四萬五千五百三十元、購買復建物品及其他營養
      食品，支出五萬二千九百元，合計十三萬五千零九十二元之部分，有桃園醫院
      醫療費用收據三紙、統一發票三紙、看護證明書乙紙、桃園醫院傷害診斷證明
      書三紙附卷可稽，並經證人楊麗玉於本院九十二年十二月二日言詞辯論時到庭
      就看護費用部分證述無訛，復均為被告所不爭執，堪信為真實。
（二）又原告主張其於本件車禍發生前，係任職於「流行貓精品服飾店」，月薪四萬
      五千元，因本件事故需臥床休息，長達一年期間無法工作，工作薪津損失共計
      五十四萬元之事實，則為被告所否認，並抗辯稱原告患有腎臟痼疾，經常靠洗
      腎維生，應無月薪四萬五千元之工作能力，且原告提不出任何所得稅扣繳憑證
      等語。經查，原告所為其車禍前月薪有四萬五千元之主張，業經證人即流行貓
      精品服飾店負責人陳沛綺於九十二年十二月二日本院言詞辯論時到庭證稱：原
      告於車禍前工作收入每月約四萬五千元左右無誤。雖經本院依職權函查原告八
      十九年至九十一年綜合所得稅申報資料，原告確未將此部分之所得申報所得稅
      ，有財政部臺灣省北區國稅局中壢稽徵所九十二年十二月十八日北區國稅中壢
      二字第○九二一○二四○○號函附原告八十九年至九十一年度綜合所得稅各類
      所得資料清單在卷可按，惟是否申報所得稅之報稅資料，與被告是否果真有此
      收入，尚無必然之關係，是本院認依上開證人之證述內容，尚足認原告此部分
      之主張為真實。次查，原告雖主張其因本件車禍受傷後，有一年之期間不能工
      作，惟經本院就此函查原告就醫之桃園醫院，經覆稱略以原告無法從事負重工
      作約需四週左右，有該醫院九十二年十一月二十六日九二桃醫秘字第○九二○
      ○○九一三七號函附卷可稽，再佐以原告住院期間係自九十一年四月十六日起
      至同年五月二十一日止，亦約一個月之情，合計原告不能工作之總期間應為二
      個月，是原告所為不能工作期間之主張，應在二個月內為可採。則計算結果，
      原告因本件車禍不能工作而損失收入即為九萬元（計算式：45000×2＝90000
      元）。是此部分原告逾九萬元之主張，尚屬無據。
（三）再原告主張其因本件車禍無法外出工作，需舉債度日，治療期間原告生父往生
      ，原告亦無法參加葬禮，原告原罹患輕微憂鬱症與躁鬱症，因本件車禍而病情
      加重，精神上遭受極大之刺激與痛苦，自受有相當於一百一十萬元之非財產上
      損害之事實，為被告所否認，並抗辯稱原告已患有輕微憂鬱症與燥鬱症，然其
      之憂鬱症與燥鬱症之病情加重，與兩造共同過失傷害應無因果關係等語。經查
      ，原告之父即訴外人劉文進係於九十一年五月二十三日死亡，有戶籍謄本乙份
      附卷可稽，而原告出院日期則為同年五月二十一日，前已述及，則按諸一般習
      俗，自過世起至出殯止，尚有一段期間而言，尚難認原告有無法參加喪禮之情
      事，是原告主張其因本件車禍而不能參加其父親之喪禮乙節，尚無足採。次查
      ，原告固原即患有輕微憂鬱症與躁鬱症，惟經本院依職權函詢行政院衛生署桃
      園療養院原告此部分之病情，經該院函覆略以：原告於九十年四月十一日至本
      院初診，主訴有失眠、憂鬱情緒等症狀，診斷為精神官能性憂鬱症，後於本院
      規則門診追蹤，症情相對之前較穩定，於九十一年五月六日門診時，失眠情形
      加劇，情緒變得煩躁且憂鬱，九十一年五月八日再度門診，失眠及憂鬱情緒仍
      無法控制，要求調藥，於九十一年五月二十日門診，上述症狀已獲改善等語，
      有上開桃園療養院九十二年十二月二十四日九十二桃療醫字第○○六一五三號
      函附卷可憑。是依上開療養院之答覆內容雖足認原告之失眠及憂鬱情緒等症狀
      於本件車禍後之九十一年五月六日門診時有加劇情形，嗣後經治療後始獲改善
      之事實為真，惟仍難直接認定原告上開病情加重即係本件車禍所造成；況按侵
      權行為之債，固須損害之發生與侵權行為間有相當因果關係始能成立，惟所謂
      相當因果關係，係以行為人之行為所造成的客觀存在事實，為觀察的基礎，並
      就此客觀存在事實，依吾人智識經驗判斷，通常均有發生同樣損害結果之可能
      者，該行為人之行為與損害之間，即有因果關係（最高法院九十一年度台上字
      第一四○七號裁判意旨參照）；亦即行為人之行為按諸一般情形，不適於發生
      該項結果者，則行為與結果間即無相當因果關係，最高法院二十三年上字第一
      ○七號判例意旨亦足參照。依本件車禍之發生觀之，一般人之機車與他人之機
      車發生車禍，依一般情形尚難認通常會發生致被撞之他人產生失眠及憂鬱情緒
      等症狀或將致此症狀發生加重之結果，是就此而論，原告此部分之症狀加重，
      與被告之過失行為間，亦難認成立相當因果關係。本院審酌上情及原告因本件
      車禍所受之傷害內容、被告為四十一年十一月二十八日出生，現年五十一歲，
      學歷為專科畢業、被告則為五十三年四月四日出生，現年三十九歲，學歷為國
      小畢業等或經前開刑事案件認定或為兩造所陳述而互不爭執之事項，並兩造之
      財產、收入狀況有財政部臺灣省北區國稅局中壢稽徵所九十二年十二月十八日
      北區國稅中壢二字第○九二一○二四○○號函附原告八十九年至九十一年度綜
      合所得稅各類所得資料清單、九十三年二月六日北區國稅中壢二字第○九三一
      ○○一五六五號函附被告九十一年度綜合所得稅申報書影本、財政部臺灣省北
      區國稅局桃園縣分局九十三年二月十日北區國稅桃縣二字第○九三一○四一五
      七○號函附原告九十一年度財產狀況資料在卷可按等一切情狀，認原告此部分
      請求慰撫金一百一十萬元，尚嫌過高，應予核減至五萬元，始為適當。
（四）綜上，本件原告所受損害之總金額為二十七萬五千零九十二元（計算式如下：
      135092元＋90000＋50000＝275092元）。
五、又按損害之發生，被害人與有過失者，法院得減輕賠償金額或免除之，民法第二
    百十七條第一項定有明文。經查，本件車禍之發生，係因被告於前述時、地，騎
    乘重型機車疏未注意減速慢行俾能隨時停車；且適有未曾考取輕型機車駕駛執照
    之原告騎乘輕型機車，亦疏未注意減速慢行，作隨時停車之準備，兩造均以每小
    時二十公里左右之時速行進，致於路口互見對方來車時均無法煞停，被告之機車
    前輪遂撞擊原告之機車右側腳踏板中央，二人各自倒地而受傷，有道路交通事故
    調查報告表及被告機車之估價單一紙、兩造之診斷證明書二紙暨車損及現場照片
    十張附於上開刑事卷內可稽及兩造於上開刑事案件中警、偵訊時之陳述可證，前
    已述及，本院審酌上開車禍發生之經過、兩造注意義務之違反內容、車輛撞擊之
    位置等情狀，認原告就本件車禍之發生，亦應負二分之一之過失責任。則依上揭
    法律規定，應減輕本件被告對原告之賠償責任二分之一，計算結果原告得請求被
    告賠償損害之金額為十三萬七千五百四十六元（計算式如下：275092元×1∕2＝
    137546元）。
六、末按當事人於言詞辯論時為訴訟標的之捨棄或認諾者，應本於其捨棄或認諾為該
    當事人敗訴之判決，民事訴訟法第三百八十四條定有明文。本件被告就原告所主
    張在桃園醫院骨科病房住院之醫療費用一萬六千六百六十二元及僱請訴外人楊麗
    玉擔任看護支出二萬元、在桃園醫院護理之家病房住院支出住院費用四萬五千五
    百三十元、購買復建物品及其他營養食品支出五萬二千九百元，合計十三萬五千
    零九十二元之半數即六萬七千五百四十六元之請求業經認諾在卷，則此部分即應
    為被告敗訴之判決。又被告就原告不能工作所損失之收入請求則認諾四萬七千五
    百二十元，雖本院認定結果被告此部分之損失扣除與有過失之二分之一，應為四
    萬五千元（90000×1／2＝45000元），惟被告既經認諾，則仍應以其認諾之金額
    為準，是依上開法律規定，此部分應於四萬七千五百二十元之範圍內，為被告敗
    訴之判決。至原告所主張之非財產上損失之請求，扣除與有過失之二分之一，僅
    在二萬五千元之範圍，始為可採（50000×1／2＝25000元）。綜上，總計原告所
    得請求被告給付之金額，應為十四萬零六十六元（計算式如下：67546＋47520＋
    25000＝140066元）。
七、從而，原告依據民法規定侵權行為之法律關係，請求被告應給付原告十四萬零六
    十六元及自起訴狀繕本送達被告翌日即九十二年一月十四日起至清償日止，按年
    息百分之五計算之利息，為有理由，應予准許；其逾此範圍之請求，則為無理由
    ，應予駁回。
八、本件事證已臻明確，兩造其餘攻擊防禦方法及舉證，核於判決之基礎及結果無影
    響，無庸一一論列，附此敘明。
九、本件判決所命給付之金額未逾五十萬元，且就其中金額十一萬五千零六十六元之
    部分，又係依被告認諾所為其敗訴之判決，則依民事訴訟法第三百八十九條第一
    項第一款、第五款之規定，應依職權宣告假執行，此部分原告雖陳明願供擔保請
    求宣告假執行，惟僅係促請本院為上開宣告假執行職權之發動；至其餘原告之訴
    經駁回之部分，其假執行之聲請已失所附麗，應併駁回之。
據上論結，本件原告之訴為一部有理由，一部無理由，依民事訴訟法第三百八十四條
、第七十九條、第三百八十九條第一項第一款、第五款，判決如主文。
中　　　華　　　民　　　國　　九十三　　年　　　三　　　月　　二十五　　日
                                        臺灣桃園地方法院民事第二庭
~B法　　　官　張震武
右為正本係照原本作成
如對本判決上訴須於判決送達後二十日內向本院提出上訴狀併繳納上訴費
中　　　華　　　民　　　國　　九十三　　年　　　四　　　月　　　一　　　日
~B法院書記官　惠 莊
